【裁判字號】    95,訴,1446
【裁判日期】    951219
【裁判案由】    違反毒品危害防制條例
【裁判全文】
臺灣臺南地方法院刑事判決              95年度訴字第1446號
公  訴  人  臺灣臺南地方法院檢察署檢察官
被      告  甲○○
上列被告因違反毒品危害防制條例案件，經檢察官提起公訴（九
十五年度毒偵字第一九三六號），被告就犯罪事實為有罪之陳述
，本院裁定進行簡式審判程序，判決如下：
    主  文
甲○○施用第一級毒品，累犯，處有期徒刑壹年，扣案之海洛因
肆包（合計淨重玖點參柒公克，空包裝總重壹點零參公克）沒收
銷燬之；又施用第二級毒品，累犯，處有期徒刑捌月，扣案之甲
基安非他命肆包（驗後淨重分別為壹點肆貳公克、零點零玖公克
、零點參公克、零點壹貳公克）沒收銷燬之，鑷子及塑膠藥杓各
壹支均沒收。應執行有期徒刑壹年柒月，扣案之海洛因肆包（合
計淨重玖點參柒公克，空包裝總重壹點零參公克）、甲基安非他
命肆包（驗後淨重分別為壹點肆貳公克、零點零玖公克、零點參
公克、零點壹貳公克）均沒收銷燬之，鑷子及塑膠藥杓各壹支均
沒收。
    事  實
一、甲○○先前於民國八十五年間因違反麻醉藥品管理條例案件
    ，經臺灣高等法院臺南分院判處有期徒刑七年確定，於九十
    年八月六日假釋出獄，嗣經撤銷假釋，於九十四年十月十三
    日執行完畢；復於九十二年間，因施用毒品案件，經送強制
    戒治，於九十三年五月二十六日強制戒治執行完畢。詎仍不
    知悔改，於上開強制戒治執行完畢釋放後五年內，基於反覆
    施用第一級毒品海洛因之犯意，自九十五年三月間某日起至
    同年七月二十九日十五時許止，先後於臺南縣麻豆鎮總榮里
    總爺庄四十二號住處，以將海洛因摻入香煙燃燒吸食煙氣之
    方式及約每一小時施用一次之頻率，施用海洛因多次；復另
    基於反覆施用第二級毒品甲基安非他命之犯意，自九十五年
    三月間某日起至同年七月二十九日十五時許止，先後於上開
    住處，以將甲基安非他命置於玻璃瓶內燒烤吸食煙氣方式及
    每日約施用四至五次之頻率，施用甲基安非他命多次。嗣為
    警於九十五年七月三十一日九時十四分許在臺南縣麻豆鎮總
    榮里總榮社區○○○○路上查獲，並扣得其所有之海洛因四
    包（合計淨重九點三七公克，空包裝總重一點零三公克）、
    甲基安非他命四包（驗後淨重分別為一點四二公克、零點零
    九公克、零點三公克、零點一二公克）及供施用甲基安非他
    命使用之鑷子、塑膠藥杓各一支。
二、案經臺南縣警察局移請臺灣臺南地方法院檢察署檢察官偵查
    起訴。
    理  由
一、本件係經被告甲○○於準備程序為有罪之表示，而經本院合
    議庭裁定由受命法官獨任以簡式審判程序加以審理，依刑事
    訴訟法第二百七十三條之二、第一百五十九條第二項之規定
    ，不適用傳聞法則有關限制證據能力之相關規定，合先敘明
    。
二、訊據被告對於上揭事實均坦承不諱，且被告為警查獲後採集
    之尿液送驗結果，係呈嗎啡及甲基安非他命陽性反應，有長
    榮大學九十五年八月九日確認報告各一份可稽，且查扣之海
    洛因四包及甲基安非他命四包，送驗結果確分別為海洛因、
    甲基安非他命無誤，有法務部調查局九十五年八月二十九日
    調科壹字第０九五二三００六七二０號鑑定通知書及高雄醫
    學大學附設中和紀念醫院編號九五一０─三八一、九五一０
    ─三八二、九五一０─三八三、九五一０─三八四號檢驗報
    告各一份可憑，此外並有被告所有供施用甲基安非他命使用
    之鑷子及塑膠藥杓各一支扣案為證，堪認被告之自白與事實
    相符，其確有施用第一級毒品海洛因及施用第二級毒品甲基
    安非他命之行為無誤。再查被告曾於九十二年間，因施用毒
    品案件，經送強制戒治，於九十三年五月二十六日強制戒治
    執行完畢，有臺灣高等法院被告全國前案紀錄表一份可憑，
    則被告於強制戒治執行完畢釋放後，五年內再犯本件施用第
    一級及第二級毒品之犯行至明，事證明確，被告犯行洵堪認
    定。
三、核被告所為，係犯毒品危害防制條例第十條第一項施用第一
    級毒品罪及同條第二項施用第二級毒品罪。被告持有第一級
    、第二級毒品，復進而施用，其持有毒品之低度行為，為施
    用毒品之高度行為所吸收，不另論罪。按刑事法若干犯罪行
    為態樣，本質上原具有反覆、延續實行之特徵，立法時既予
    特別歸類，定為犯罪構成要件之行為要素，則行為人基於概
    括之犯意，在密切接近之一定時、地持續實行之複次行為，
    倘依社會通念，於客觀上認為符合一個反覆、延續性之行為
    觀念者，於刑法評價上，即應僅成立一罪，學理上所稱「集
    合犯」之職業性、營業性或收集性等具有重複特質之犯罪均
    屬之（最高法院九十五年度台上字第一０七九號判決意旨參
    照）。查施用毒品之行為，本身在客觀上即具有高度之濫用
    性及成癮性，而反覆施用之性質，且被告亦稱其因罹氣喘，
    而藉施用甲基安非他命使之較不易發作，復因手腳曾折斷而
    疼痛，遂藉施用海洛因止痛，只要氣喘發作及手腳疼痛，就
    會想施用上開毒品等語，再其係每一小時施用海洛因一次及
    每日約施用甲基安非他命四至五次，反覆施用之時間相當密
    接，則被告基於反覆施用海洛因、甲基安非他命之意念，且
    於密接之時間內反覆實施多次之施用行為，業呈現出反覆實
    施且在密切接近之時間反覆、延續實行之特徵，則其反覆多
    次施用海洛因及甲基安非他命之行為，應各評價為包括一罪
    之集合犯。又被告先前於八十五年間因違反麻醉藥品管理條
    例案件，經臺灣高等法院臺南分院判處有期徒刑七年確定，
    於九十年八月六日假釋出獄，嗣經撤銷假釋，於九十四年十
    月十三日執行完畢，有上揭臺灣高等法院被告全國前案紀錄
    表一份可參，其於前案執行完畢後，五年內再故意犯本件有
    期徒刑以上之罪，為累犯，應依刑法第四十七條第一項規定
    加重其刑。被告上開二犯行，犯意各別、行為互異，應分論
    併罰之。爰審酌被告曾因施用毒品案件，經觀察、勒戒後，
    仍再犯本件之罪，未見悔意，戒癮之意志力甚為薄弱，惟其
    犯後尚知坦承犯行，犯後態度堪認良好等一切情狀，量處如
    主文所示之刑，並定其應執行刑（被告最後施用第一級及第
    二級毒品之行為時，係在九十五年七月一日刑法修正施行後
    ，本件自應適用修正後之刑法規定，無庸再為新舊法比較）
    。扣案之海洛因四包（合計淨重九點三七公克，空包裝總重
    一點零三公克）、甲基安非他命四包（驗後淨重分別為一點
    四二公克、零點零九公克、零點三公克、零點一二公克），
    均屬毒品，且該包裝與附著其上之海洛因難以完成析離，應
    均依毒品危害防制條例第十八條第一項前段規定沒收銷燬之
    ，至於鑑驗耗損之海洛因及甲基安非他命，既已滅失，自無
    庸為沒收銷燬之宣告；再扣案之鑷子及塑膠藥杓各一支，係
    被告所有供施用甲基安非他命使用，為被告坦承在卷，應依
    刑法第三十八條第一項第二款規定宣告沒收。至於同扣案之
    七星牌煙盒一個，被告堅詞僅單純為香煙之煙盒，與本件施
    用毒品之犯行無關等語，亦無任何證據足認該煙盒與本件犯
    行相關，故不併予宣告沒收，附此敘明。
據上論斷，應依刑事訴訟法第二百七十三條之一第一項、第二百
九十九條第一項前段，毒品危害防制條例第十條第一項、第二項
、第十八條第一項前段，刑法第十一條前段、第四十七條、第三
十八條第一項第二款、第五十一條第五款，判決如主文。
本案經檢察官乙○○到庭執行職務。
中    華    民    國    95    年    12    月    19    日
                      刑事第十一庭  法  官  陳威龍
以上正本證明與原本無異。
如不服本判決，應於收受送達後10日內向本院提出上訴書狀（應
附繕本）。
                                    書記官  鄭吉裕
中    華    民    國    95    年    12    月    19    日
附錄論罪科刑法條：
毒品危害防制條例第十條第一項、第二項：
施用第一級毒品者，處六月以上五年以下有期徒刑。
施用第二級毒品者，處三年以下有期徒刑。


司法院資訊處製作；財團法人民間司法改革基金會備份。
